【裁判字號】    90,訴,1279
【裁判日期】    900912
【裁判案由】    毒品危害防制條例
【裁判全文】
臺灣板橋地方法院刑事判決                          九十年度訴字第一二七九號
    公  訴  人  臺灣板橋地方法院檢察署檢察官
    被      告  甲○○
右列被告因毒品危害防制條例案件，經檢察官提起公訴（九十年度偵字第二一六八號
）及移請併案審理（九十年度毒偵字第三二四一號），本院判決如左：
    主  文
甲○○連續施用第一級毒品，處有期徒刑捌月；又連續施用第二級毒品，處有期徒刑
伍月，扣案之第二級毒品安非他命一包（毛重零點公克）及安非他命殘渣袋壹只均
沒收銷燬。應執行有期徒刑壹年，扣案之第二級毒品安非他命一包（毛重零點公克
）及安非他命殘渣袋壹只均沒收銷燬。
    事  實
一、甲○○前因施用毒品案件，經臺灣桃園地方法院於民國八十八年一月十一日以八
    十八年度毒聲字第一九七號裁定送勒戒處所觀察、勒戒後，認有繼續施用毒品之
    傾向，而經同院於同年二月一日以八十八年度毒聲字第七五四號裁定令入戒治處
    所施以強制戒治，並於同年六月七日以八十八年度毒聲字第三一七四號裁定停止
    戒治所餘戒治期間付保護管束，嗣於八十九年一月三十一日交付保護管束期滿，
    由臺灣桃園地方法院檢察署檢察官於八十九年二月二十五日以八十九年度戒偵字
    （起訴書誤載為戒毒偵字）第九０號為不起訴處分確定。詎仍不知悔改，明知海
    洛因及安非他命係毒品危害防制條例所明定之第一級、第二級毒品，不得施用及
    持有，竟分別基於概括之犯意，自八十九年二月二十五日後之某日起至九十年五
    月八日止，連續在桃園縣大溪鎮新峰里十三分之十號住處及臺北縣板橋市等地，
    連續非法施用第一級毒品海洛因及第二級毒品安非他命各多次，其間於八十九年
    九月三十日十八時許，在臺北縣三峽鎮○○路六九巷三號四樓為警查獲，並扣得
    其所有之安非他命殘渣袋一只，迄於九十年五月九日十八時許，在臺北縣三峽鎮
    ○○街二四七號前經警查獲，並當場扣得其所有之第二級毒品安非他命一包（毛
    重零點三公克），而經檢察官聲請本院以九十年度毒聲字第二七八六號裁定令入
    戒治處所施以強制戒治一年。
二、案經臺北縣警察局三峽分局報請臺灣板橋地方法院檢察署檢察官偵查起訴及移送
    併案審理。
    理  由
一、訊據被告甲○○坦承有於右揭時、地連續施用海洛因及安非他命多次之事實，而
    其於八十九年九月三十日、九十年五月九日經警採得尿液送驗結果，均確呈甲基
    安非他命及嗎啡（鴉片類）陽性反應，有台北縣政府衛生局尿液煙毒檢驗成績書
    及台灣檢驗科技股份有限公司濫用藥物尿液檢驗報告各一紙在卷可稽，復有扣案
    之安非他命一包（毛重零點三公克）及含安非他命殘渣袋一只可證。而被告前因
    施用毒品案件，經臺灣桃園地方法院於八十八年一月十一日以八十八年度毒聲字
    第一九七號裁定送勒戒處所觀察、勒戒後，認有繼續施用毒品之傾向，而經同院
    於同年二月一日以八十八年度毒聲字第七五四號裁定令入戒治處所施以強制戒治
    ，並於同年六月七日以八十八年度毒聲字第三一七四號裁定停止戒治所餘戒治期
    間付保護管束，嗣於八十九年一月三十一日交付保護管束期滿，由臺灣桃園地方
    法院檢察署檢察官於八十九年二月二十五日以八十九年度戒偵字第九０號為不起
    訴處分確定之事實，有臺灣高等法院檢察署刑案紀錄簡覆表、臺灣高等法院被告
    全國前案紀錄表、上開不起訴處分書在卷為憑。本件事證明確，被告犯行堪以認
    定。
二、核被告所為係犯毒品危害防制條例第十條第一項之施用第一級毒品罪及同條第二
    項之施用第二級毒品罪。其持有海洛因、安非他命之低度行為，應分別為其施用
    海洛因、安非他命之高度行為所吸收，均不另論罪。其先後各多次施用第一級毒
    品海洛因及第二級毒品安非他命之犯行，時間緊接，犯罪構成要件相同，顯係基
    於概括犯意為之，為連續犯，均應依刑法第五十六條之規定各論以一罪並加重其
    刑。又其所犯上開連續施用第一級毒品及連續施用第二級毒品二罪間，犯意各別
    ，罪名互異，應分論併罰。公訴人移送併辦部分（被告自八十九年二月間起至九
    十年五月間某日止連續施用海洛因及安非他命之犯行）與起訴論罪部分有連續犯
    之裁判上一罪之關係，為起訴效力所及，本院自得併予審理，附此敘明。爰審酌
    被告之素行、犯罪動機、目的、所生危害及犯後態度等一切情狀，分別量處如主
    文所示之刑，並定其應執行之刑。
三、扣案之安非他命一包（毛重零點三公克）及安非他命殘渣袋一只（安非他命無法
    析離），係查獲之毒品，屬毒品危害防制條例所定之違禁物，爰依同條例第十八
    條第一項前段規定，不問屬於犯人與否，均沒收銷燬之。
據上論斷，應依刑事訴訟法第二百九十九條第一項，毒品危害防制條例第十條第一項
、第二項、第二十三條第二項、第十八條第一項前段，刑法第十一條前段、第五十六
條、第五十一條第五款，判決如主文。
本案經檢察官彭聖斐到庭執行職務
中      華      民      國      九十      年      九      月    十二    日
      臺灣板橋地方法院刑事第三庭
                                          法  官  李  幼  妃
右正本證明與原本無異。
如不服本判決，應於判決送達後十日內，向本院提出上訴狀。
                                          書記官  強  梅  芳
中      華      民      國      九十      年      九      月    十四    日
附錄本案論罪科刑法條全文
毒品危害防制條例第十條：
施用第一級毒品者，處六月以上五年以下有期徒刑。
施用第二級毒品者，處三年以下有期徒刑。


司法院資訊處製作；財團法人民間司法改革基金會備份。
